Inventaris van het archief van de Eerstaanwezend Ingenieur der Genie te Delft, 1814-1864 (1874)
Nationaal Archief, Den Haag
Eerstaanwezend Ingenieur der Genie te Delft
Eerstaanwezend Ingenieur Delft
1814-1874
merendeel 1814-1864
3380
1.70 meter; 28 inventarisnummers.
Normale geschreven en gedrukte documenten, geen bijzondere handschriften.
Nationaal Archief, Den Haag
Het archief van de Eerstaanwezend Ingenieur der Genie te Delft bevat voor de periode 1814-1864 registers van verzonden brieven aan de Inspecteur der Genie te Delf en aan de Gevestigde Machten en de Directeur der Genie, Garnizoensboeken met aantekeningen betrekkelijk de dienst der Genie in de stad en arrondissement Delft en de begroting van werken van de 1e Directeur der Fortificatiën in het voornoemde arrondissement.
Archiefvorming
Geschiedenis van het archiefbeheer
De verwerving van het archief
Het archief is krachtens bepalingen van de Archiefwet overgebracht.
3.09
Aanwijzingen voor de gebruiker
Openbaarheidsbeperkingen
Volledig openbaar.
Materiële beperkingen
Het archief kent geen materiële beperkingen.
Aanvraaginstructie
Openbare archiefstukken kunnen online worden aangevraagd en gereserveerd. U kunt dit ook via de terminals in de studiezaal van het Nationaal Archief doen. Om te kunnen reserveren dient u de volgende stappen te volgen:
U maakt een profiel aan op www.gahetna.nl, en logt vervolgens in
Via de archiefinventaris (alleen de beschrijvingen met rode nummers) selecteert u het gewenste archiefstuk door op de knop 'Reserveren' te klikken
In het volgende scherm geeft u aan op welke dag u het archiefstuk wilt inzien
Indien u zich bevindt in de studiezaal en een tafelnummer heeft ontvangen kunt u dit nummer vermelden. Als u geen tafelnummer heeft kunt u tafelnummer 777 laten staan
Vervolgens bevestigt u uw reservering door deze te versturen.
Verwant materiaal
Beschikbaarheid van kopieën
Beschrijving van de series en archiefbestanddelen
- Brieven en andere stukken ontvangen van de Directeur,1814-1844., 1-6
  de jaren 1818-1823; 1828-1830; 1835; 1840 en 1843 ontbreken.
  - 1814 juni - 1817 dec., 1
  - 1824 jan. - 1827 dec., 2
  - 1831 jan. - 1833 dec., 3
  - 1834 jan. - 1836 dec., 4
  - 1837 jan. - 1839 dec., 5
  - 1841 jan. - 1844 dec., 6
- Ingekomen brieven, 1824-1844; 7
  de jaren 1828-1830 ontbreken.
- Registers van verzonden brieven aan de Inspecteur der Genie te Delft, april 1816 - maart 1851.; 8-13
  - 1816 april 13 - 1819 sept. 30, 8
  - 1819 okt. 6 - 1827 april 9, 9
  - 1827 maart 14 - 1831 dec. 21, 10
  - 1832 jan. 1 - 1833 mei 25, 11
  - 1833 mei 25 - 1835 juni 30, 12
  - 1835 juli 1 - 1851 maart 20, 13
- Registers van verzonden brieven aan de Gevestigde Machten en de Directeur der Genie. 1816-1857., 14-16
  . De jaren 1826-1827 en 1831-1832 ontbreken.
  - 1816 april 25 - 1825 juni 3, 14
  - 1828 aug. 20 - 1830 sept. 20, 15
  - 1833 mei 26 - 1857 april 22, 16
- Processen-verbaal wegens, overname van de dienst en betreffende afscheiding van 's-Rijks militaire gronden, 1825-1845; 17; 1 pak
- Algemene verslagen van alle de aangelegenheden van de dienst der Genie, 1817-1845; 18; 1 pak
- Bestekken en Voorwaarden waarop, ingevolge 's Konings besluit, 1815-1837.; 19-20
  de jaren 1831-1834 en 1836 ontbreken.
  - 1815-1830, 19
  - 1835-1837, 20
- Garnizoensboek A, bevattende aantekeningen betrekkelijk van de dienst der Genie in de stad Delft, 1830 -1864; 21; 1 deel
- Garnizoensboek B, bevattende aantekeningen betrekkelijk de dienst der Genie in het arrondissement Delft, 1830-1857; 22; 1 deel
- Algemene verslagen 9e Stelling der Genie te Delft, 1866-1874; 23; 1 pak
- Algemene verslagen van de Genie 5e Commandement, Eerste afdeling te Delft, 1874-1876; 24; 1 pak.
- In- en uitgaande brieven, 1858-1860; 25; 1 pak
- Ingekomen brieven van de Minister van Oorlog en de Inspecteur, 1858-1860; 26; 1 pak
- Begroting van werken van de 1e Directie der Fortificatiën in het arrondissement Delft, 1855; 27; 1 deel
- Proces verbaal betreffende afscheiding van 's-Rijks militaire gronden te Delft, 1845; 28; 1 stuk